ACORDAO-COMPLETO-2350185

ACÓRDÃO DE RELAÇÃO

ACÓRDÃO DE RELAÇÃO 2825/2019 ATA 9/2019 - PRIMEIRA CÂMARA

Acórdão 2825/2019-TCU-Primeira Câmara
Os ministros do Tribunal de Contas da União, reunidos em sessão da 1ª Câmara, com fundamento nos arts. 1º, V, e 39, II, da Lei 8.443/1992, no art. 260, § 5º, do RI/TCU, no art. 7º, I, da Resolução TCU 206/2007, na forma do art. 143, II, do RI/TCU, e de acordo com os pareceres convergentes emitidos nos autos, ACORDAM, por unanimidade, em considerar prejudicado o exame de mérito dos atos de concessão de pensão civil a seguir relacionados, por perda de objeto, em decorrência do falecimento dos beneficiários.
1. Processo TC-Processo 003.969/2019-3 (PENSÃO CIVIL) 
	1.1. Interessados: Adauto Thurler Valente (XXX.089.676-XX) ; Adelina da Costa Marques (XXX.941.317-XX) ; Alice Beuttenmiller (XXX.173.457-XX) ; Bruno Galatti (XXX.328.728-XX) ; Elvira Coura Amarante (XXX.266.466-XX) ; Faustina da Silva Pinho (XXX.775.302-XX) ; Genil de Souza Santos (XXX.618.137-XX) ; Ilka Chaves Correa (XXX.243.166-XX) ; Josefa Maria da Conceicao Cruz (XXX.288.383-XX) ; Laura de Souza Leo (XXX.746.736-XX) ; Luiz Gonzaga Nunes Ribeiro (XXX.857.431-XX) ; Lydia Gomes Ribeiro (XXX.211.187-XX) ; Maildes Pedreira do Espirito Santo (XXX.786.363-XX) ; Maria Angelica da Silva Leite (XXX.978.423-XX) ; Maria Cecilia Santos de Campos (XXX.601.360-XX) ; Maria Germania Neiva da Conceição (XXX.007.181-XX) ; Maria Laurinda Fernandes (XXX.645.674-XX) ; Maria Nivalda dos Santos (XXX.652.595-XX) ; Maria Vieira Lopes Cordeiro (XXX.903.424-XX) ; Maria de Jesus Machado Ribeiro (XXX.377.863-XX) .
	1.2. Órgão: Ministério das Comunicações (extinto) .
	1.3. Relator: Ministro-Substituto Weder de Oliveira.
	1.4. Representante do Ministério Público: Procurador Júlio Marcelo de Oliveira.
	1.5. Unidade Técnica: Secretaria de Fiscalização de Pessoal (Sefip) .
	1.6. Representação legal: não há.
	1.7. Determinações/Recomendações/Orientações: não há.

Primeira Câmara

Ministério das Comunicações (extinto).

Adauto Thurler Valente (XXX.089.676-XX); Adelina da Costa Marques (XXX.941.317-XX); Alice Beuttenmiller (XXX.173.457-XX); Bruno Galatti (XXX.328.728-XX); Elvira Coura Amarante (XXX.266.466-XX); Faustina da Silva Pinho (XXX.775.302-XX); Genil de Souza Santos (XXX.618.137-XX); Ilka Chaves Correa (XXX.243.166-XX); Josefa Maria da Conceicao Cruz (XXX.288.383-XX); Laura de Souza Leo (XXX.746.736-XX); Luiz Gonzaga Nunes Ribeiro (XXX.857.431-XX); Lydia Gomes Ribeiro (XXX.211.187-XX); Maildes Pedreira do Espirito Santo (XXX.786.363-XX); Maria Angelica da Silva Leite (XXX.978.423-XX); Maria Cecilia Santos de Campos (XXX.601.360-XX); Maria Germania Neiva da Conceição (XXX.007.181-XX); Maria Laurinda Fernandes (XXX.645.674-XX); Maria Nivalda dos Santos (XXX.652.595-XX); Maria Vieira Lopes Cordeiro (XXX.903.424-XX); Maria de Jesus Machado Ribeiro (XXX.377.863-XX).

WEDER DE OLIVEIRA

não há.

Procurador Júlio Marcelo de Oliveira.

PENSÃO CIVIL (PCIV)

Secretaria de Fiscalização de Pessoal (Sefip).